臺灣臺南地方法院刑事判決　　　　　　 94年度簡上字第107號
上　訴　人　臺灣臺南地方法院檢察署檢察官
被　　　告　甲　○　○　男45歲（民國48年10月5日生）
上列上訴人因違反商標法案件，不服本院九十四年度簡字第四一
○號中華民國九十四年三月十四日第一審簡易判決（聲請簡易處
刑書案號：九十三年度偵字第一二四三一號），被告於審理時就
被訴事實為有罪之陳述，本院管轄第二審合議庭裁定本案行簡式
審判程序，並判決如下：
    主  文
原判決撤銷。
甲○○連續明知未得商標權人同意，於同一及類似商品，使用相
同之註冊商標之商品而販賣，處有期徒刑肆月，如易科罰金，以
參佰元折算壹日。扣案如附表所示之物均沒收。
    事  實
一、甲○○明知「ＤＩＥＳＥＬ」、「ＭＯＳＣＨＩＮＯ」、「
　  ＰＵＭＡ」、「ＭＡＲＬＢＯＲＯＣＬＡＳＳＩＣＳ」等商
　  標名稱圖樣，分別係經如附表所示等商標專用權人向我國經
　  濟部中央標準局（已改制為經濟部智慧財產局）申請註冊登
　  記，經核准取得指定使用於各種衣服等商品之商標專用權，
　  現仍於商標專用期間內，且上開專用權人所生產製造使用上
　  開商標圖樣之商品，在國際及國內市場均行銷多年，具有相
　  當之聲譽，為業者及一般消費大眾所熟知，屬相關大眾所共
 　 知之商標及商品，竟基於販賣之概括犯意，先於民國九十三
　　年十月初某日，在臺北市松山區五分埔地區，向一真實年籍
 　 姓名均不詳之「劉先生」成年男子，以上衣每件進價新臺幣
    （下同）三百元至一千餘元不等之價格，以及牛仔褲每件進
    價四、五百元不等之價格，販入如附表所示未得前開專用權
    人之同意，而擅自於同一及類似之商品使用相同於上開專用
    權人註冊商標之商品，並自同年十月二十一日起，連續在臺
    南市○○路一六六號「ＦＯＣＵＳ百貨公司」地下一樓之「
    名牌暢貨中心」攤位陳列販售，以每件上衣自六百九十元至
    一千九百八十元之價格及每件牛仔褲自七百元至九百八十元
    不等之價格，出售予不特定顧客賺取差價牟利，迄於同年十
    一月三日，在上址為警查獲，並扣得如附表所示之仿冒商品
    。
二、案經法務部調查局高雄市調查處移送臺灣臺南地方法院檢察
    署檢察官偵查起訴。
    理  由
一、本件被告甲○○所犯為死刑、無期徒刑或最輕本刑為三年以
    上有期徒刑以外之罪，其於審理程序中就被訴事實為有罪之
    陳述，經審判長告知簡式審判程序之旨，並聽取公訴人之意
    見後，爰依刑事訴訟法第二百七十三條之一第一項規定裁定
    進行簡式審判程序，合先敘明。
二、上開事實，業據被告甲○○於本院審理中供承不諱，核與告
    訴代理人陳芳敏、莊明杰於警詢所為指訴相符，亦經證人黃
    雅蓁於偵查中結證屬實，復有ＰＵＭＡ鑑定證明書一紙、中
    華民國商標註冊證二紙、香港商默斯奇諾臺灣分公司九十三
    年十一月二十二日證明書一紙、經濟部智慧財產局商標資料
    檢索四紙、高青開發股份有限公司臺南分公司廠商租賃設櫃
    合約書一份及現場照片暨扣押物照片二十二幀在卷可稽，並
　　有扣案之如附表所示仿冒物品可資佐證，足認被告自白核與
　  事實相符，事證明確，其犯行應足認定。
三、核被告所為，係犯商標法第八十二條明知未得商標權人同意
    於同一及類似商品，使用相同之註冊商標之商品而販賣罪。
    被告先後多次犯行，時間緊接，犯罪基本構成要件相同，顯
    係基於概括犯意反覆為之，應依連續犯之規定論以一罪並加
    重其刑。被告於同一時地，一行為而侵犯前揭數商標專用權
    人之法益，觸犯數個相同罪名之罪，為想像競合犯，應依刑
    法第五十五條之規定從一重罪處斷。原審以被告犯行明確，
    依法論罪科刑，固非無見，然檢察官上訴意旨原判決之犯罪
    事實既論及被告連續販售仿冒品之行為及主文亦為「甲○○
    『連續』明知未得商標權人同意，於同一及類似商品，使用
    相同之註冊商標之商品而販賣，處有期徒刑四月，如易科罰
    金，以銀元三百元折算一日」，惟據上論斷欄漏未引用刑法
　　第五十六條，故事實、主文與適用法條似有矛盾。原判決既
　  有上開可議，檢察官上訴意旨執此而認原判決不當，為有理
    由，自屬不能維持，應由本院合議庭撤銷改判。爰審酌被告
    無犯罪前科素行尚佳，於犯罪後坦承犯行深表悔悟，暨販賣
    仿冒多項國際知名品牌商品，依扣案物品之數量及規模，自
    有傷害我國國際形象，未能尊重他人之智慧財產權等一切情
    狀，量處如主文所示之刑，並諭知易科罰金之折算標準。扣
    案如附表所示之物，既為本案違反商標法所販賣之仿冒商品
    ，依商標法第八十三條之規定，不問屬於法人與否，均應宣
    告沒收，附此敘明。
據上論斷，應依刑事訴訟法第四百五十五條之一第一項、第三項
、第三百六十九條第一項前段、第三百六十四條、第二百七十三
條之一第一項、第二百九十九條第一項前段，商標法第八十二條
、第八十三條，刑法第十一條前段、第五十六條、第五十五條、
第四十一條第一項前段，罰金罰鍰提高標準條例第二條，判決如
主文。
本案經檢察官乙○○到庭執行職務。
中　　華　　民　　國　　94　　年　 　6 　　月　  30 　日
　　　　　　　刑事第十一庭  審判長法官  鄧  希  賢
　　　　　　　　　　　　　　　　　法官  陳  金  虎
　　　　　　　　　　　　　　　　　法官  楊  佳  祥
以上正本證明與原本無異。
本件不得上訴。
    　　　　　　　　　　　　　　書記官  顏  惠  華
中　　華　　民　　國　　94　　年　 　6 　　月　  30 　日
附錄本案論罪科刑法條：
商標法第八十二條：
明知為前條商品而販賣、意圖販賣而陳列、輸出或輸入者，處一
年以下有期徒刑、拘役或科或併科新臺幣五萬元以下罰金。
附表：
┌──┬────────────┬───────┬───────┐
│編號│　商　　　　標　　　　　│商　 品　　　 │商標專用權人  │
├──┼────────────┼───────┼───────┤
│ 一 │ＤＩＥＳＥＬ　　　　　　│牛仔褲266件   │義商迪索公司　│
├──┼────────────┼───────┼───────┤
│ 二 │ＭＯＳＣＨＩＮＯ　　　　│牛仔褲207件   │義商蒙夏諾公司│
├──┼────────────┼───────┼───────┤
│ 三 │ＭＡＲＬＢＯＲＯＣＬＡＳ│牛仔褲151件   │美商飛力馬力斯│
│    │ＳＩＣＳ　　　　　　　　│牛仔衣190件   │產品股份有限公│
│    │                        │              │司　          │
├──┼────────────┼───────┼───────┤
│ 四 │ＰＵＭＡ　　　　　　　　│休閒衫55件    │德商彪馬運動魯│
│    │                        │              │道夫達士拉股份│
│    │                        │              │有限公司　　　│
└──┴────────────┴───────┴───────┘
